【裁判字號】    89,易,3004
【裁判日期】    900330
【裁判案由】    毒品危害防制條例
【裁判全文】
臺灣臺中地方法院刑事判決                        八十九年度易字第三四號
    公  訴  人  臺灣臺中地方法院檢察署檢察官
    被      告  甲○○
右列被告因違反毒品危害防制條例案件，經檢察官提起公訴（八十九年度毒偵字第五
三八九號），本院判決如左：
    主  文
甲○○施用第二級毒品，累犯，處有期徒刑陸月，如易科罰金，以參佰元折算壹日。
    事  實
一、甲○○曾於民國八十五年間，因違反麻醉藥品管理條例案件，經本院判處有期徒
    刑五月確定，甫於八十六年二月十五日易科罰金執行完畢。又前因施用毒品案件
    ，經依本院以八十七年度毒聲字第二二三○號裁定送臺灣臺中戒治所施以強制戒
    治，於八十八年十月二日交付保護管束期滿，由臺灣臺中地方法院檢察署檢察官
    於同年十二月十八日以八十八年度戒毒偵字第一六七號為不起訴處分確定，猶不
    知悔改，復明知安非他命已列為毒品危害防制條例第二條第二項第二款所稱之第
    二級毒品，竟於八十九年二月二十三日十四時五十分為警採其尿液時回溯四日內
    某時，在不詳地點，以不詳方法，施用第二級毒品安非他命一次。嗣於八十九年
    二月二十三日經臺中縣警察局霧峰分局通知其到案採集其尿液送驗，呈安非他命
    陽性反應而查悉上情。
二、案經臺中縣警察局霧峰分局報請臺灣臺中地方法院檢察署檢察官偵查起訴。
    理  由
一、訊據被告甲○○矢口否認有何施用第二級毒品安非他命犯行，辯稱：不知為何尿
    液報告會呈現陽性反應云云，惟查：一般人如未施用第二級毒品安非他命，其尿
    液中自無從檢測出安非他命陽性反應，而被告於八十九年二月二十三日為警所採
    取之尿液，經送請私立中山醫院附設孫中山先生紀念醫院藥物濫用檢測中心以氣
    相層析質譜儀（ＧＣ／ＭＳ）檢驗結果，確呈安非他命陽性反應，此有該中心確
    認結果報告一紙在卷可稽；另送驗之尿液為被告所排放，且係其親自封口，業據
    被告於警訊時供明。按甲基安非他命經口服投與後約百分之七十於二十四小時內
    自尿中排出，約百分之九十於九十六小時內自尿中排出，由於目前國內尿液中甲
    基安非他命之檢驗僅為鑑定其是否呈陽性反應，尚未定其含量，且甲基安非他命
    成分之檢出與其投與方式、投與量、個人體質、採尿時間與檢測儀器之精密度等
    諸多因素有關，因此僅憑尿液中呈安非他命陽性反應，並無法確實推算吸食時間
    距採集時間之長短，惟依上述資料推斷，最長可能不會超過四日，此有行政院衛
    生署藥物食品檢驗局八十一年二月八日（八一）藥檢壹字第一一五六號函可資參
    照，足見被告於採集尿液時間即八十九年二月二十三日十四時五十分許前四日內
    某時，確曾在不詳處所，有施用毒品安非他命一次之行為。被告空言否認，無足
    採信，被告施用第二級毒品安非他命一次之犯行洵堪認定，應予依法論科。
二、被告前因施用毒品案件，經依本院以八十七年度毒聲字第二二三○號裁定送臺灣
    臺中戒治所施以強制戒治，並於八十八年十月二日交付保護管束期滿，由臺灣臺
    中地方法院檢察署檢察官於同年十二月十八日以八十八年度戒毒偵字第一六七號
    為不起訴處分確定，有該不起訴處分書一紙在卷可按。查安非他命係屬毒品危害
    防制條例第二條第二項第二款所指之第二級毒品，是被告因施用毒品經強制戒治
    期滿，由檢察官為不起訴處分確定後，五年內再犯施用第二級毒品安非他命，所
    為係犯同條例第十條第二項之施用第二級毒品罪。被告為施用而持有第二級毒品
    安非他命之行為，既意在供己施用，故持有之低度行為，應為施用之高度行為所
    吸收，不另論罪。被告曾於八十五年間，因違反麻醉藥品管理條例案件，經本院
    判處有期徒刑五月確定，甫於八十六年二月十五日易科罰金執行完畢，有臺灣臺
    中地方法院檢察署刑案資料查註紀錄表及臺灣高等法院被告全國前案紀錄表各一
    份附卷可考，其於執行完畢後五年內，再犯本件有期徒刑以上之刑之罪，係累犯
    ，應依法加重其刑。爰審酌被告前因施用毒品犯行，甫經強制戒治期滿並獲不起
    訴處分後，猶故態復萌，再施用毒品不輟，無視於毒品對於自身健康之戕害及國
    家對於杜絕毒品犯罪之禁令，惡性非輕，並審酌被告施用第二級毒品安非他命之
    次數僅一次，犯後否認犯行之犯後態度等一切情狀，量處如主文所示之刑。又被
    告行為後，刑法第四十一條業經總統於九十年一月十日公布修正，同年一月十二
    日生效，將修正前原規定「犯最重本刑為三年以下有期徒刑以下之刑之罪，而受
    六月以下有期徒刑或拘役之宣告，因身體、教育、職業或家庭之關係，執行顯有
    困難者，得以一元以上三元以下折算一日，易科罰金。」公布修正為「犯最重本
    刑為五年以下有期徒刑以下之刑之罪，而受六個月以下有期徒刑或拘役之宣告，
    因身體、教育、職業、家庭之關係或其他正當事由，執行顯有困難者，得以一元
    以上三元以下折算一日，易科罰金。但確因不執行所宣告之刑，難收矯正之效，
    或難以維持法秩序者，不在此限。併合處罰之數罪，均有前項情形，其應執行之
    刑逾六月者，亦同。」比較修正前、後條文規定之結果，修正後之規定並無不利
    於被告，自應依刑法第二條第一項前段之規定，適用裁判時之法律即修正後之刑
    法第四十一條第一項前段之規定，就被告所處如主文所示之刑，並諭知易科罰金
    之折算標準。
據上論斷，應依刑事訴訟法第二百九十九條第一項前段，毒品危害防制條例第十條第
二項、第二十條第三項前段，刑法第十一條前段、第二條第一項前段、修正後第四十
一條第一項前段，罰金罰鍰提高標準條例第二條，判決如主文。
中      華      民      國      九十     年      三      月     三十    日
                              臺灣臺中地方法院刑事第七庭
                                  審判長法  官  夏一
                                        法  官  李添興
                        法  官  郭妙俐
右正本證明與原本無異
如不服本判決應於送達後十日內向本院提出上訴狀
                                         書記官
中      華      民      國      九十     年      三      月     三十    日
附錄本案論罪科刑法條全文：
毒品危害防制條例第十條
施用第一級毒品者，處六月以上五年以下有期徒刑。
施用第二級毒品者，處三年以下有期徒刑。


司法院資訊處製作；財團法人民間司法改革基金會備份。
